臺灣高等法院臺中分院刑事判決　　　　　　　　　　九十四年度上訴字第一三四號
　　上　訴人即
　　被　　　告　甲○○
右上訴人因違反毒品危害防制條例案件，不服臺灣彰化地方法院九十三年度訴字第一
一六四號中華民國九十三年十二月九日第一審判決（起訴案號：臺灣彰化地方法院檢
察署九十三年度毒偵字第二八五一號），提起上訴，本院判決如左：
      主  文
上訴駁回。
      事  實
一、甲○○有違反麻醉藥品管理條例、毒品危害防制條例、妨害自由、贓物、誣告等
    犯罪前科，最後一次於民國（下同）九十一年間因非法施用第一級毒品罪，經臺
    灣彰化地方法院判處有期徒刑八月確定，入監執行後，於九十三年六月二十一日
    執行完畢。又甲○○另曾於八十七年間，因施用毒品案件，經臺灣彰化地方法院
    以該院八十七年度毒聲字第一一０九號刑事裁定移送勒戒處所執行觀察、勒戒後
    ，認有繼續施用毒品之傾向，再經該院以八十七年度毒聲字第一二九三號刑事裁
    定令入戒治處所施以強制戒治，嗣因戒治成績合格，再經同院以八十八年度毒聲
    字第二五七二號刑事裁定停止戒治而將所餘期間交付保護管束，並於八十八年七
    月十四日釋放，前開保護管束未經撤銷，視為戒治期滿，而由臺灣彰化地方法院
    檢察署檢察官於八十八年十月十五日，以八十八年戒毒偵字第七一號為不起訴處
    分；惟此後甲○○又於九十一年間再因施用毒品案件，經臺灣彰化地方法院以該
    院九十一年度毒聲字第二０八一號刑事裁定令入戒治處所施以強制戒治，嗣經戒
    治成績合格，而由該院以九十二年度毒聲字第六四七號裁定停止戒治並將所餘期
    間交付保護管束，但在保護管束期間，甲○○再施用毒品，臺灣彰化地方法院乃
    以該院九十二年度毒聲字第一三六三號刑事裁定撤銷停止戒治，所餘期間令入戒
    治處所強制戒治，而於九十三年一月九日因毒品危害防制條例修正後釋放。
二、惟甲○○仍不知悔改，復基於施用第一級毒品海洛因之概括犯意，自九十三年六
    月底某日起，至九十三年八月十二日二十二時許止，連續在其位於彰化縣伸港鄉
    ○○村○○路○段二巷一弄二號住處，及彰化縣伸港鄉什股村之工業區內等地，
    以將海洛因溶入水中，再以針筒注射之方式，約一天一次，施用海洛因多次。此
    外，其另又基於施用第二級毒品甲基安非他命之概括犯意，自九十三年六月底某
    日起，至九十三年八月十二日二十一時許止，連續在上址，以將甲基安非他命置
    於玻璃管內或鋁箔紙上燒烤，再吸其煙霧之方式，約一、二天一次，施用甲基安
    非他命多次。
三、嗣至九十三年八月十三日七時四十五分許，經警持搜索票在甲○○位於彰化縣伸
    港鄉○○村○○路○段二巷一弄二號住處查獲，並扣得其所有之第一級毒品海洛
    因十五包（驗後淨重合計０．九九公克）、施用第一級毒品海洛因之注射針筒及
    塑膠鏟子各一支、及第二級毒品甲基安非他命一包（毛重約０．四公克），始查
    悉上情。
四、案經彰化縣警察局和美分局報請台灣彰化地方法院檢察署檢察官偵查起訴。
      理  由
一、右揭犯罪事實，業據上訴人即被告甲○○（以下簡稱為被告）分別於警訊、偵訊
    中，及於原審及本院審理時，均坦承不諱。且被告被查獲之後，經警採集其尿液
    送請彰化縣衛生局檢驗結果，確呈甲基安非他命、嗎啡（海洛因施用入人體後，
    水解還原成嗎啡，再循嗎啡之代謝方式排出體外）陽性反應，亦有該局九十三年
    八月二十三日煙檢字第九三二五八０號煙毒尿液檢驗成績書一紙在卷可稽。另扣
    案之白色粉末及結晶體經查獲警員以聯勤二０四廠製造之煙毒檢驗Ａ包劑檢驗結
    果，分別為海洛因及甲基安非他命，有彰化縣警察局和美分局查獲涉嫌毒品危害
    防制條例毒品初步檢驗報告單二紙附卷可憑；上開白色粉末經再送請法務部調查
    局複驗結果，確為海洛因，亦有該局九十三年九月七日調科壹字第一四００一０
    五四四號鑑定通知書在卷可證。此外，復有被告自承為其所有之第一級毒品海洛
    因十五包（驗後淨重合計０．九九公克）、施用第一級毒品海洛因之注射針筒及
    塑膠鏟子各一支、第二級毒品甲基安非他命一包（毛重約０．四公克）扣案可資
    佐證，堪信被告之自白與事實相符。被告確有上開施用第一、二級毒品之行為，
    應堪認定。再，被告確曾於八十七年間，因施用毒品案件，經臺灣彰化地方法院
    以該院八十七年度毒聲字第一一０九號刑事裁定移送勒戒處所執行觀察、勒戒後
    ，認有繼續施用毒品之傾向，再經該院以八十七年度毒聲字第一二九三號刑事裁
    定令入戒治處所施以強制戒治，嗣因戒治成績合格，再經同院以八十八年度毒聲
  字第二五七二號刑事裁定停止戒治而將所餘期間交付保護管束，並於八十八年七
    月十四日釋放，前開保護管束未經撤銷，視為戒治期滿，而由臺灣彰化地方法院
    檢察署檢察官於八十八年十月十五日，以八十八年戒毒偵字第七一號為不起訴處
    分；惟此後被告又於九十一年間再因施用毒品案件，經臺灣彰化地方法院以該院
    九十一年度毒聲字第二０八一號刑事裁定令入戒治處所施以強制戒治，嗣經戒治
    成績合格，而由該院以九十二年度毒聲字第六四七號裁定停止戒治並將所餘期間
    交付保護管束，但在保護管束期間，被告再施用毒品，臺灣彰化地方法院乃以該
    院九十二年度毒聲字第一三六三號刑事裁定撤銷停止戒治，所餘期間令入戒治處
    所強制戒治，而於九十三年一月九日因毒品危害防制條例修正後釋放等情，有臺
    灣彰化地方法院檢察署刑案資料查註紀錄表、及本院被告全國前案紀錄表在卷，
    其於五年內再犯本件施用毒品罪，應予依法論科。本案事證明確，被告之犯行堪
    以認定。
二、核被告上開所為，係分別觸犯毒品危害防制條例第十條第一項之施用第一級毒品
    罪、及第十條第二項之施用第二級毒品罪。至於被告分別持有第一級、第二級毒
    品之低度行為，已分別被其施用上開毒品之高度行為吸收，均不另論罪。又被告
    先後多次施用第一級毒品海洛因之犯行，及其另多次施用第二級毒品甲基安非他
    命之犯行，均時間緊接，所犯又分別係構成要件相同之罪名，顯係各基於概括犯
    意反覆為之，均為連續犯，均應依刑法第五十六條之規定各論以一罪，並均加重
    其刑。至於被告所犯前開二罪之間，因其犯罪構成要件不同，行為互殊，顯係基
    於各別犯意為之，應予分論併罰。又被告除有違反麻醉藥品管理條例、毒品危害
    防制條例、妨害自由、贓物、誣告等犯罪前科之外，其又於九十一年間因非法施
    用第一級毒品罪，經臺灣彰化地方法院判處有期徒刑八月確定，入監執行後，於
    九十三年六月二十一日執行完畢，以上事實有臺灣彰化地方法院檢察署刑案資料
    查註紀錄表、及本院被告全國前案紀錄表各一份在卷可憑，被告在受此有期徒刑
    之執行完畢後，五年內再犯有期徒刑以上之上開二罪，均為累犯，所犯之施用第
    一、二級毒品罪，均應依據刑法第四十七條之規定遞加重其刑。另扣案之海洛因
    十五包（驗後淨重合計０．九九公克）、甲基安非他命一包（毛重約０．四公克
    ），分屬第一、二級毒品，應依毒品危害防制條例第十八條第一項前段之規定宣
    告沒收銷燬之；至於扣案之注射針筒及塑膠鏟子各一支，係被告所有，供施用第
    一級毒品海洛因所用之物，業據被告供明在卷，併依刑法第三十八條第一項第二
    款之規定宣告沒收之。
三、原審判決以被告之上開犯罪事證已甚明確而堪認定，乃審酌被告素行不佳、本案
    非法施用第一、二級毒品之情節、及其曾因施用毒品經過觀察、勒戒、強制戒治
    、及徒刑之執行均不知戒絕、但於本案審理期間尚能坦承犯行等一切犯罪情狀，
    並依據刑事訴訟法第二百七十三條之一第一項、第二百九十九條第一項前段、毒
    品危害防制條例第十條第一項、第二項、第二十三條第二項、第十八條第一項前
    段、刑法第十一條前段、第五十六條、第四十七條、第五十一條第五款、第三十
    八條第一項第二款等規定，就被告施用第一級毒品罪部分量處有期徒刑一年二月
    ，就被告施用第二級毒品罪部分量處有期徒刑十月，並依法定其應執行刑為有期
    徒刑一年十月，且將扣案之第一級毒品海洛因十五包（驗後淨重合計○．九九公
    克）、及甲基安非他命一包（毛重約○．四公克）均宣告沒收銷燬，另將扣案之
    注射針筒、塑膠鏟子各一支均宣告沒收，其認事用法均無不合，量刑亦甚妥適。
    被告上訴指摘原審判決量刑過重，求為輕判，其上訴為無理由，應予駁回。
四、據上論斷，應依刑事訴訟法第三百六十八條，判決如主文。
本案經檢察官李榮鴻到庭執行職務。
中      華      民      國    九十四    年      三      月    九        日
                                  臺灣高等法院臺中分院刑事第三庭
                                        審判長法  官  江  錫  麟
                                              法  官  胡  忠  文
                                              法  官  廖  柏  基
右正本證明與原本無異。
施用第一級毒品部分，得上訴。
施用第二級毒品部分，不得上訴。
如不服本判決應於收受送達後十日內向本院提出上訴書狀，其未敘述上訴之理由者並
得於提起上訴後十日內向本院補提理由書（均須按他造當事人之人數附繕本）。
                                              書記官  詹  錫  朋
中      華      民      國      九十四   年      三       月     九     日
毒品危害防制條例第十條施用第一級毒品者，處六月以上五年以下有期徒刑。
施用第二級毒品者，處三年以下有期徒刑。          Ｉ
